# 请教陈老师：关于法定盈余公积的计提

提问人：nustzlh0 时间：2011-03-15 17:27:09
陈老师，
您好！想请教一个关于法定盈余公积（储备基金）的问题：假定一家100%外资企业 2008 年成立，当年净利润 100 万，计提储备基金10 万； 2009 年净亏损 60 万，未计提储备基金； 2010 年净利润 100 万，请问此时储备基金应计提多少？我的想法是：
方法一：按 2010 年净利润的10%计提，即 10 万 方法二：按 2010 累计未分配利润的10%计提，即（（100-10）-60+100)*10%=13万方法三：按 2010 累计未分配利润的10%扣除已提取的储备基金之后计提，即（（100-10）-60+100)*10%-10=3万请问以上方法哪种正确。
盼复！多谢！

回答人：chenyiwei
回复 藤椅 白白的云 的帖子个人赞同你的意见。实际上只需要在董事会决议中明确就行了。

回答人：chenyiwei
回复 8 楼 nustzlh0 的帖子实务中一般是扣除的，可以在董事会决议中明确一下这个问题。